臺灣士林地方法院民事判決
                                       110年度簡字第11號
原      告  甲○○  
訴訟代理人  陳麗雯律師
被      告  丙○○  
            乙○○  
上列當事人間請求損害賠償事件，原告提起刑事附帶民事訴訟，
經本院刑事庭以109年度附民字第15號裁定移送前來，本院於民
國110年11月3日言詞辯論終結，判決如下：
    主      文
被告應連帶給付原告新臺幣壹拾壹萬伍仟捌佰肆拾元，及自民國
一一０年十月二十八日起至清償日止，按年息百分之五計算之利
息。
原告其餘之訴駁回。
訴訟費用由被告連帶負擔百分之三，餘由原告負擔。
本判決第一項得假執行；但被告如以新臺幣壹拾壹萬伍仟捌佰肆
拾元為原告預供擔保，得免為假執行。
原告其餘假執行之聲請駁回。
    事實及理由
壹、程序事項
一、按適用刑事簡易訴訟程序案件之附帶民事訴訟，經裁定移送
    民事庭者，應適用簡易程序，民國110年1月20日修正、同年
    月22日施行之民事訴訟法第427條第2項第12款定有明文。又
    修正之民事訴訟法簡易訴訟程序，依本施行法第12條第10項
    公告施行後，於修正前已繫屬之事件，其法院管轄權及審理
    程序依下列之規定：一、未經終局裁判者，適用修正後之規
    定，亦為民事訴訟施行法第4條之1第1款定有明文。查本件
    原告於本院108年度審易字第2363號刑事程序中對被告丙○○
    、甲○○（下合稱被告）提起附帶民事訴訟，嗣被告於上開刑
    事案件自白犯罪，改以簡易判決逕行處刑，本院刑事庭以10
    9年度附民字第15號裁定將本件刑事附帶民事訴訟移送前來
    。本件訴訟係屬新修正民事訴訟法第427條第2項第12款規定
    之範疇，且於110年1月20日前已繫屬、斯時未經終局判決，
    依前揭規定，應適用簡易訴訟程序審理及判決，合先敘明。
二、按訴狀送達後，原告不得將原訴變更或追加他訴，但擴張或
    減縮應受判決事項之聲明者，不在此限，民事訴訟法第255
    條第1項第3款定有明文。查原告起訴時之聲明第1項原請求
    被告給付新臺幣（下同）60萬4,695元，及自起訴狀繕本送
    達被告翌日起至清償日止，按年息百分之5計算之利息（見
    附民卷第3頁），嗣變更上開聲明為：被告應連帶給付原告4
    07萬7,478元，及自刑事附帶民事追加聲明五暨準備五狀繕
    本送達最後收受送達被告翌日起至清償日止，按年息百分之
    5計算之利息（本院卷三第319、463頁），核屬擴張、減縮
    應受判決事項之聲明，與前揭規定並無不合，自應准許。
貳、實體事項
一、原告主張：兩造均為新北市石門區第一核能發電廠（下稱核
    一廠）之員工。於107年12月29日晚間11時50分許，在核一
    廠待命室內，被告因毛巾遭丟棄乙事與伊發生口角爭執，被
    告竟徒手毆打伊（下稱系爭事故），致伊受有頭部外傷、上
    嘴唇撕裂傷（1.3公分）、頭部擦傷（2×1公分）、頭部扭傷
    、左手擦鈍傷等傷害（下稱系爭傷害），伊受系爭傷害後，
    並因而患有特定場所畏懼症的恐慌症、非特定的持續性情緒
    障礙症、非特定非精神病的精神疾病、伴有焦慮之適應疾病
    、疑似創傷症候群、疑似適應性障礙症等病症（下稱系爭精
    神傷害），爰依民法第184條第1項前段、後段、第2項、第1
    95條第1項規定，請求被告連帶賠償醫療費用5萬9,514元、
    將來醫療費用6萬3,180元、外套清潔費用440元、薪資損失8
    3萬7,280元、交通費11萬5,744元、及精神慰撫金300萬1,32
    0元等語。並聲明：㈠、被告應連帶賠償原告407萬7,478元，
    及自刑事附帶民事追加聲明五暨準備五狀繕本送達最後收受
    送達被告翌日起至清償日止，按年息百分之5計算之利息。㈡
    、願供擔保，請准宣告假執行。
二、被告則以：系爭精神傷害並非系爭事故所造成，除107年12
    月30日、108年1月2日、3日、10日、12日、17日、22日、24
    日、31日之醫療費用外，其餘醫療費用、將來醫療費用、薪
    資損害均與系爭事故無關。原告支出之外套清潔費用440元
    及前揭就診日期之計程車交通費用並無必要，其餘日期之就
    診交通費用則與系爭事故無關，原告請求之精神慰撫金亦屬
    過高等語，資為抗辯。並聲明：㈠、原告之訴及假執行之聲
    請均駁回；㈡、如受不利判決，願供擔保請准宣告免為假執
    行。
三、本院得心證之理由：
㈠、按因故意或過失，不法侵害他人之權利者，負損害賠償責任
    ；數人共同不法侵害他人之權利者，連帶負損害賠償責任。
    不能知其中孰為加害人者亦同，民法第184條第1項前段、第
    185條第1項分別定有明文。又侵權行為之成立，須行為人因
    故意過失不法侵害他人權利，亦即行為人須具備歸責性、違
    法性，並不法行為與損害間有相當因果關係，始能成立，且
    主張侵權行為損害賠償請求權之人，對於侵權行為之成立要
    件應負舉證責任（最高法院100年度台上字第328號、100年
    度台上字第1189號判決意旨參照）。復按侵權行為之債，固
    以有侵權之行為及損害之發生，並二者間有相當因果關係為
    其成立要件（即「責任成立之相當因果關係」）。惟相當因
    果關係乃由「條件關係」及「相當性」所構成，必先肯定「
    條件關係」後，再判斷該條件之「相當性」，始得謂有相當
    因果關係，該「相當性」之審認，必以行為人之行為所造成
    之客觀存在事實，為觀察之基礎，並就此客觀存在事實，依
    吾人智識經驗判斷，通常均有發生同樣損害結果之可能者，
    始足稱之；若侵權之行為與損害之發生間，僅止於「條件關
    係」或「事實上因果關係」，而不具「相當性」者，仍難謂
    該行為有「責任成立之相當因果關係」，或為被害人所生損
    害之共同原因（最高法院101年度台上字第443號判決意旨參
    照）。經查：
  ⒈原告主張被告於前開時、地，徒手毆打原告，致其受有系爭
    傷害乙節，為被告所不爭執（見本院卷一第225頁），且被
    告因前開事實，經本院於109 年4 月30日以109 年度簡字第
    18號判決各處拘役40日確定在案等情，業經本院調取該案卷
    宗查核無訛，是被告因前述傷害行為，共同不法侵害原告身
    體權，原告依民法第184條第1項前段、第185條第1項規定，
    請求被告連帶負損害賠償責任，自屬有據。
　⒉至原告主張因系爭事故受有系爭精神傷害，固據其提出乙○○○
    ○○○○（下稱陳灼彭診所）、台灣基督長老教會馬偕醫療財團
    法人淡水馬偕紀念醫院（下稱淡水馬偕醫院）、臺北榮民總
    醫院（下稱臺北榮總醫院）、國立臺灣大學醫學院附設醫院
    雲林分院（下稱臺大雲林分院）診斷證明書為憑（見本院卷
    一第167、169、171、172、175、176、177、178、181、182
    、183、290頁），惟經本院函詢陳灼彭診所、臺北榮總醫院
    、臺大雲林分院關於原告所受系爭精神傷害是否為系爭事故
    所造成，經陳灼彭診所於109年11月3日、110年5月17日函覆
    略以：…二、原告自述症狀為冒冷汗、雙手麻、失眠、夢多
    、焦慮、不安、恐慌、憂慮。診斷為特定場所恐懼症的恐慌
    症，並非特定非精神病的精神疾病（舊病名為精神官能症或
    自律神經失調）。三、原告自述之前曾與二位同事相處不佳
    ，適應困難，來診前曾受該二人暴力攻擊致上述症狀越發嚴
    重。原告自述身體受暴力攻擊後受傷害，上述身心症狀越發
    明顯嚴重，病發作次數增加；…四、醫療診斷乃按照原告之
    症狀而定。至於發生症狀時相關人、事、物及因果關係係屬
    司法部分。非屬醫療專業部分，故無法判斷等語，有陳灼彭
    診所109年11月3日、110年5月17日回函可稽（見病歷卷第3
    頁、本院卷三第56-1頁）；經臺北榮總醫院於109年11月17
    日函覆略以：…原告在108年3月14日、同年12月5日至精神科
    門診就診，均提及107年12月29日與職場同事之衝突後有焦
    慮易怒等情形，此2次門診醫師診斷為疑似適應性障礙症，
    無法確認與系爭傷害有無關聯性，原告自訴與系爭事故有關
    連性等語，有臺北榮總醫院109年11月17日北總神字第10999
    14612號回函足考（見病歷卷第59頁）；經臺大雲林分院於1
    09年11月5日函覆略以：…個案於本院主要於精神醫學部就診
    ，依病歷記載，以近期持續之焦慮、恐慌、情緒激動、夜眠
    不佳等症狀為主，並開立藥物治療。上述症狀與系爭事故及
    系爭傷害，尚需司法精神鑑定以確立其關聯性等語（見病歷
    卷第7頁），足見陳灼彭診所、臺北榮總醫院、臺大雲林分
    院所開立上開診斷證明書至多僅得證明原告受有系爭精神傷
    害，至於系爭精神傷害是否確實為系爭事故所造成，除原告
    自訴外，上開醫療院所均無法判斷，況依陳灼彭診所前揭函
    覆內容可知，原告於系爭事故發生前，已與被告相處不佳，
    適應困難，則系爭精神傷害是否確實為系爭事故所致，顯非
    無疑。至淡水馬偕醫院於109年11月20日、110年5月26日固
    函覆均略以：原告於108年2月12日、26日、3月12日、4月2
    日、5月7日、12月23日、12月30日及109年1月13日、2月10
    日、3月9日、30日因傷害事件導致情緒障礙至精神醫學部門
    診就診，上述門診就診皆與系爭事故有關等語（見病歷卷第
    89頁、本院卷三第52-1頁），惟該2函均另載有：傷害事件
    之本質，據病人自訴係受兩位同事攻擊所致等語（見本院卷
    三第52-1頁），顯見淡水馬偕醫院前揭函覆內容亦僅係以原
    告之「自訴」作為判斷之依據，尚難以此作為有利於原告之
    認定。此外，原告所舉證據尚不足以證明系爭精神傷害乃系
    爭事故所致，縱系爭精神傷害乃系爭事故所致，然以被告之
    上開行為所造成之客觀存在事實為觀察之基礎，並就此客觀
    存在事實，依一般智識經驗判斷，通常不致發生同樣損害即
    系爭精神傷害之可能，則原告主張因系爭事故受有系爭精神
    傷害，二者間有相當因果關係云云，即非可採。
㈡、按不法侵害他人之身體或健康者，對於被害人因此喪失或減
    少勞動能力或增加生活上之需要時，應負損害賠償責任；不
    法侵害他人之身體者，被害人雖非財產上之損害，亦得請求
    賠償相當之金額，民法第193 條第1 項、第195 條第1 項前
    段分別定有明文。本件被告對於系爭事故致原告受有系爭傷
    害應負賠償責任，依前開規定，原告得就其因系爭事故所受
    相關財產及非財產上損害請求賠償，茲就原告請求賠償之項
    目及金額，是否准許暨准許之數額，分述如下：
  ⒈醫療費用部分：　　
  ⑴原告主張因系爭傷害支出如附表項次一編號1至3、5、6、8、
    9、11、13、14所示醫療費用共計1萬1,880元（計算式：850
    元＋520元＋670元＋520元＋240元＋6,610元＋520元＋520元＋720元
    ＋710元＝1萬1,880元），業據提出醫療費用收據為憑（見本
    院卷一第79至81、83、84、86至88、90、92至94頁），並有
    淡水馬偕醫院109年11月20日、110 年5 月26日回函可稽（
    見病歷卷第89頁、本院卷三第52-1頁），且為被告所不爭執
    （見本院卷一第225頁、卷三第465、466頁），此部分請求
    ，自應准許。
  ⑵原告主張因系爭傷害支出如附表項次一編號39至45、48至56
    所示醫療費用共計1,690元（計算式：370元＋50元＋50元＋50
    元＋50元＋50元＋420元＋50元＋50元＋50元＋250元＋50元＋50元＋50
    元＋50元＋50元＝1,690元），固據提出實康復健科診所收據為
    證（見本院卷一第118至124、129至137頁），然為被告否認
    其關連性。經本院函詢實康復健科診所，該所函覆略以：因
    原告第一次就診時間距離系爭事故發生時間已間隔數月，體
    表已無明顯外傷或瘀傷，故無法判定上開就診與系爭事故及
    系爭傷害有無關聯性等語，有實康復健科診所109年11月10
    日實康字第1091110號函所附病歷摘要報告可佐（見病歷卷
    第57頁），可知上開就診與系爭傷害是否有關，實非無疑義
    ，此外，原告未能證明上開醫療費用支出與系爭傷害之關連
    性，是原告此部分請求，難認有據。
  ⑶原告主張因系爭傷害支出如附表項次一編號16、20、21、23
    、24、26、27、29至36、62所示醫療費用共計3,625元（計
    算式：520元＋645元＋200元＋520元＋50元＋50元＋50元＋50元＋50
    元＋720元＋50元＋50元＋50元＋50元＋50元＋520元＝3,625元），
    雖據提出臺北榮總醫院門診醫療費用明細收據為憑（見本院
    卷一第96、100至101、103至106、108至115、147頁），然
    為被告否認其關連性。經本院函詢臺北榮總醫院，該院函覆
    略以：①復健醫學部：事件發生於000年（函文誤載為108年
    ）12月29日，原告以脖子疼痛會緊、左手臂痠麻、左手腕不
    適，於109年4月23日、5月16日至復健部門診就診，因無目
    擊事發經過，事發當下原告非至本部就診，他科安排相關神
    經傳導肌電圖、誘發動作電位、頸部磁振造影檢查皆無明顯
    異常，至本部求診日期距離事發經過久遠，無法釐清關聯性
    ；②神經內科：原告於108年12月4日至神經內科門診，就醫
    原因為107年12月29日與同事發生肢體衝突後，產生焦慮及
    易怒情緒。然創傷後壓力症候群需由精神科專科醫生診斷，
    並非神經內科所能診斷之疾病，故於當日將原告轉診至108
    年12月5日精神科門診就診；③神經外科：原告曾於108年2月
    18日、3月25日因頸部痛至神經外科門診就診，因事隔多日
    無法判定等語，有臺北榮總醫院109年11月17日北總神字第1
    099914612號函可參（見病歷卷第59、60頁），足見原告至
    臺北榮總醫院復健醫學部及神經外科就診與系爭傷害是否有
    關連性及必要性，尚有疑義。另原告於108年12月4日至臺北
    榮總醫院神經內科就診之疾病既非該科別所得診斷，即難認
    為該次就診支出之醫療費用有何必要性。此外，原告未能證
    明上開醫療費用支出與系爭傷害之關連性及必要性，則原告
    此部分請求，亦非有據。
  ⑷原告主張因系爭傷害支出如附表項次一編號37、61、74、82
    （原告附表6-4誤載為編號84）、84（原告附表6-4誤載為編
    號86）所示醫療費用共計1,720元（計算式：200元＋450元＋7
    20元＋340元＋10元＝1,720元），固據提出馬偕紀念醫院醫療
    費用收據、鄭紹沂神經科收據、臺大雲林分院收據為證（見
    本院卷一第116、146、160、252、253頁），然為被告否認
    其關連性。本院審酌上開就診日期依序為108年6月10日、同
    年12月2日、109年6月17日、同年7月30日、同年8月4日，距
    離系爭事故發生日107年12月29日已至少相隔近6個月至1年7
    個月有餘之久，此外，原告無法證明上開醫療費用支出與系
    爭傷害之關連性及必要性，是原告此部分請求，均非有據。
    至附表項次一編號69、80所示就診，原告自承並未支出醫療
    費用，亦未請求賠償，本院即無庸加以審酌，附此敘明。
  ⑸至原告主張因系爭精神傷害支出如附表項次一編號4、7、12
    、15、17至19、22、25、28、38、46至47、57至60、63至68
    、70、72、73、75至79、81（原告附表6-4誤載為編號83)、
    85至102（原告附表6-4誤載為編號87至89、81至95)所示醫
    療費用共計4萬599元（計算式：200元＋280元＋440元＋710元＋
    620元＋680元＋520元＋810元＋200元＋910元＋200元＋240元＋400
    元＋260元＋260元＋260元＋460元＋700元＋560元＋600元＋670元＋6
    70元＋650元＋720元＋400元＋6,960元＋200元＋30元＋540元＋200
    元＋640元＋520元＋490元＋520元＋320元＋520元＋3,399元＋70元＋
    450元＋690元＋590元＋590元＋690元＋590＋590元＋690元＋590元＋
    690元＋590元＋7,020元＝4萬599元），及將來尚須支出如附表
    項次一編號102所示醫療費用6萬3,180元部分，因原告無法
    證明系爭精神傷害乃系爭事故所致，且二者間有相當因果關
    係，已如前述，則原告據此請求因系爭精神傷害支出之醫療
    費用及將來醫療費用共計10萬3,779元（計算式：4萬599元＋
    6萬3,180元＝10萬3,779元），即不應准許。至附表項次一編
    號69、71、83（原告附表6-4誤載為編號85）部分，原告自
    承並未支出醫療費用，亦未請求賠償，本院自無庸加以審酌
    。
  ⒉外套清潔費用部分：
　　原告主張因系爭傷害而支出如附表編號10所示之外套清潔費
    用440元等情，業據提出外套血跡照片2張、師傅乾洗店收據
    為證（本院卷一第74、89頁），觀諸該外套血漬遍佈，確有
    清潔之必要，是原告此部分請求，應予准許。
  ⒊交通費用部分：
    原告主張因系爭傷害及系爭精神傷害支出就診交通費用共計
    11萬5,744元，為被告否認其關連性及必要性。查原告附表
    項次一編號2、3、5、6、8、9、11、13、14所示之就診與系
    爭事故有關，業經本院認定如前，審酌原告受有頭部外傷、
    頭部擦傷（2×1公分）、頭部扭傷之傷害，為避免該等頭部
    傷害因過度行走或搭乘大眾交通工具與他人發生推擠、碰撞
    而加劇，確有搭乘計程車就診之必要。又參以本院職權查詢
    原告斯時住處至淡水馬偕醫院之計程車車資估算表，日間搭
    乘計程車之單趟車資約185元至245元（見本院卷一第221頁
    ），堪認原告以單趟220元計算就診交通費用，尚屬合理，
    以此計算，原告請求附表項次一編號2、3、5（與編號6屬同
    一日）、8、9、11、13、14所示就診之交通費用共計3,520
    元（計算式：220元×2×8＝3,520元），即非無據。至原告其
    餘主張之就診交通費用共計11萬2,224元（計算式：11萬5,7
    44元－3,520元＝11萬2,224元），因經本院認定各該次就診與
    系爭事故並無關聯性及必要性，縱原告因而支出交通費用，
    亦與系爭事故並無關聯性，是原告該部分，自非有據。
  ⒋薪資損失部分：
　　原告主張因系爭事故受有薪資損失共計83萬7,280元云云，
    固據原告提出薪資證明、請假天數證明、台灣電力股份有限
    公司（下稱台電公司）核發經營績效獎金應行事項、考核調
    整通知單、台電公司人員年度考核列等考評要點、台電公司
    108年2月22日函、留職停薪證明及相關規定、薪資調整證明
    等為證（見本院卷一第184至192、258、292至295頁、卷二
    第178至185頁、卷三第81至87、91至103頁），然為被告所
    否認，即應由原告負舉證之責。經查：
  ⑴原告主張附表項次二編號1至4所示休假、病假、事假之日期
    ，均非屬本院認定與系爭事故有關之就診日期，縱原告受有
    附表項次二編號1至4所示薪資損失，亦難認與系爭事故所致
    系爭傷害有相當因果關係，原告請求此部分薪資損失共計35
    萬2,490元（計算式：6,378元＋12萬9,532元＋16萬9,932元＋4
    萬6,648元＝35萬2,490元），洵屬無據。
  ⑵原告主張因系爭事故被台電公司記申誡2次，且請病假超過14
    日，受有如附表項次二編號5考核獎金損失云云，然原告無
    法證明其請病假超過14日與系爭傷害有關，已如前述，且台
    電公司乃因原告在107年12月29日在休息室出言不遜、言行
    失檢，給予原告申誡2次，有台電公司108年2月22日函足考
    （見本院卷一第193至194頁），尚難認該部分係原告因系爭
    事故受有系爭傷害所致，則原告基此請求考核獎金損失2萬4
    ,991元，非有理由。
　⑶原告主張因系爭事故受有附表項次二編號6留職停薪損失云云
    ，參諸原告留職停薪申請書之事由欄固載有「107年12月29
    日接近凌晨，被暴力圍毆，腦部受損。㈠罹患PTSD及多重情
    緒性障礙；㈡焦慮症、憂鬱症，均已提升為中度」等語（見
    本院卷三第92頁），姑不論上開留職停薪事由乃由原告單方
    填載，惟原告無法證明系爭精神傷害與系爭事故間具有相當
    因果關係，已如前述，即無從以此認原告留職停薪乙節與系
    爭事故間具有相當因果關係，是原告據此請求被告賠償留職
    停薪之薪資損失45萬9,800元，亦非有據。
  ⒌精神慰撫金：
    按精神慰撫金之賠償須以人格權遭遇侵害，使精神上受有痛
    苦為必要，其核給之標準固與財產上損害之計算不同，然非
    不可斟酌雙方身分資力與加害程度，及其他各種情形核定相
    當之數額。本院審酌原告因被告前述傷害行為，並受有系爭
    傷害，其精神自受有相當之痛苦，兼衡原告為四技畢業，原
    擔任台電公司設計專員，目前留職停薪中（見本院卷一第70
    頁、卷三第68頁），甲○○為大學畢業，目前為台電公司員工
    （見本院卷三第466頁），丙○○為高中畢業，原為台電公司
    員工，目前已退休（見本院卷三第466頁），及兩造之財產
    狀況（詳見限制閱覽卷宗所附兩造稅務電子閘門財產所得調
    件明細表），暨系爭事故之發生原因，被告共同以徒手毆打
    原告之傷害手段與行為態樣等客觀情境，及原告所受系爭傷
    害之傷勢程度等一切情狀，認原告請求非財產上損害賠償以
    10萬元為適當；逾此範圍之請求，則屬過高，尚難准許。
  ⒍綜上，原告就其主張因系爭事故所致財產及非財產上損害，
    得請求被告連帶賠償之金額共計為11萬5,840元（計算式：1
    萬1,880元＋440元＋3,520元＋10萬元＝11萬5,840元）。
㈢、末按給付無確定期限者，債務人於債權人得請求給付時，經
    其催告而未為給付，自受催告時起，負遲延責任。其經債權
    人起訴而送達訴狀，或依督促程序送達支付命令，或為其他
    相類之行為者，與催告有同一之效力；遲延之債務，以支付
    金錢為標的者，債權人得請求依法定利率計算之遲延利息；
    應付利息之債務，其利率未經約定，亦無法律可據者，週年
    利率為百分之5，民法第229條第2項、第233條第1項本文、
    第203條分別定有明文。經查，本件刑事附帶民事追加聲明
    五暨準備五狀係於110年10月27日送達被告，有本院送達證
    書可稽（見本院卷三第457、459頁），是原告就其得請求被
    告連帶賠償11萬5,840元之未定期限債務，併請求自刑事附
    帶民事追加聲明五暨準備五狀繕本送達最後收受送達被告翌
    日即110年10月28日起至清償日止，按年息百分之5計算之利
    息，亦屬有據。
㈣、原告雖併援引民法第184條第1項後段、第2項前段規定，以客
    觀訴之合併，請求擇一為其勝訴之判決。惟其本於上開民法
    第184條第1項前段規定請求不應准許部分，依所另援引其他
    侵權行為法律關係之規定，因得請求被告賠償之範圍，與前
    述論認應准許請求之金額並無不同，是原告其餘請求，仍屬
    不應准許，即無再逐一列論之必要。
四、綜上所述，原告依民法第184條第1項前段、第185條第1項、
    第195條第1項規定，請求被告連帶給付11萬5,840元，及自1
    10年10月28日起至清償日止，按年息百分之5計算之利息，
    為有理由，應予准許；逾此範圍之請求，則無理由，應予駁
    回。
五、本判決原告勝訴部分所命給付之金額未逾50萬元，依民事訴
    訟法第389條第1項第5款規定，應依職權宣告假執行。另被
    告就原告勝訴部分，陳明願供擔保請准宣告免為假執行，於
    法並無不合，爰併酌定相當金額宣告之。至原告敗訴部分，
    其假執行之聲請即失所附麗，應併予駁回。
六、至甲○○聲請調查本院是否受立委關說施壓、函詢臺大醫院精
    神科關於適應性障礙症及創傷後壓力症候群有無可能發生於
    打架互毆，並持續至今、函詢臺大雲林分院關於原告住院原
    因及函詢台電公司雲林區營業處關於原告留職停薪之原因，
    惟上開聲請調查證據之待證事實或與本院前揭認定無涉，或
    業經本院認定如前，而無調查之必要。此外，本件事證已臻
    明確，兩造所提其餘攻擊防禦方法及證據，經本院審酌後，
    核與本件判決結果不生影響，爰不一一論述，附此敘明。
七、訴訟費用負擔之依據：民事訴訟法第79條、第85條第2項。
中　　華　　民　　國　 110　　年　　11　　月　  30　　日
                  民事第一庭  法  官  黃筠雅
以上正本係照原本作成。
如對本判決上訴，應於判決送達後20日內向本院提出上訴狀，若
委任律師提起上訴者，應一併繳納上訴審裁判費，否則本院得不
命補正逕行駁回上訴。
中　　華　　民　　國　　110 　年　　12　　月　　3 　　日
                              書記官  陳芝箖